最高法院刑事判決　　　　　　　　　　　　　　　九十三年度台上字第五二八八號
　　上　訴　人　台灣高等法院檢察署檢察官
　　被　　　告　甲○○
　　被　　　告　乙○○
右上訴人因被告等過失致人於死案件，不服台灣高等法院中華民國九十二年八月二十
九日第二審更審判決（九十一年度重上更(四)字第三二號，起訴案號：台灣士林地方法
院檢察署八十三年度偵字第一０九五六號），提起上訴，本院判決如左：
    主  文
上訴駁回。
　　理　由
按刑事訴訟法第三百七十七條規定，上訴於第三審法院，非以判決違背法令為理由，
不得為之。是提起第三審上訴，應以原判決違背法令為理由，係屬法定要件。如果上
訴理由狀並未依據卷內訴訟資料，具體指摘原判決不適用何種法則或如何適用不當，
或所指摘原判決違法情事，顯與法律規定得為第三審上訴理由之違法情形，不相適合
時，均應認其上訴為違背法律上之程式，予以駁回。本件原判決撤銷第一審論處被告
甲○○、乙○○等二人以業務過失致人於死罪刑之判決，改判諭知被告等無罪。係以
被告等均否認有業務過失致人於死之犯行，被告甲○○辯稱：仕維生股份有限公司雙
聖冰淇淋士林店（下稱雙聖士林店）懸在位於台北市○○○路○段六八五號永勝大廈
水塔頂上端之英文廣告招牌，經颱風吹落於水塔頂後，渠即已告知總公司，並通知負
責維修之廠商即一鋒實業股份有限公司（下稱一鋒公司）檢修，渠已盡注意之能事，
且當日渠休假在家，並非由其打開招牌電源開關；被告乙○○辯以：伊不知廣告招牌
會漏電，當時伊是襄理，正受訓中，依公司職責，檢視維修係屬維修部門管理，與其
職責無涉各等語。另參酌證人即永勝大廈管理員李會杰證稱：雙聖士林店用水係直接
供應自來水，並未使用永勝大廈樓頂蓄水池之水；證人李榮鴻證述：被害人孫施智至
永勝大廈十二樓樓頂清洗蓄水塔所使用抽水馬達之電源，係頂樓樓梯間緊急照明燈之
插座；證人林金火證以；永勝大廈十二樓樓頂安全門燈之電壓為二二０伏特；證人即
原台北市警察局士林分局刑事組偵查員李石松證謂：扣案之抽水馬達於案發現場查扣
後，原由台北市警察局士林分局刑事組保管，迨民國八十五年六月間始函送原審前審
，不可能是他案或非本案之抽水馬達；鑑定人即台北市電機技師公會蔡英修技師證陳
：雙聖士林店與永勝大廈之電路是二個獨立系統；並與鑑定人即台北市電機技師公會
江長樹技師均證謂：扣案抽水馬達之電壓係一一０伏特，無鎔絲開關跳脫時一定有短
路現象，人被電到也是短路現象之一種，招牌短路，無鎔絲開關也可能會跳脫，如裝
有漏電斷路器，短路時，無鎔絲開關就會跳脫。如無此一裝置，人接觸漏電物品，會
感覺麻麻，視電流多大而定，因招牌漏電而死亡，必須要有很大電流才可以致死，招
牌之電流漏電，感覺麻麻時，較致額頭受傷之電流低很多。伊等是因無鎔絲開關跳脫
，判斷係過載，或短路，僅只招牌漏電時，應不致短路，開關跳脫；證人即本件招牌
承作公司之負責人吳文超所證：無熔絲開關只有在負載過量或短路時才會跳開；證人
謝正田技師證陳：短路才會產生火花，如果電擊也有可能發生火花，觸電時，接觸部
分會有灼傷、白點，或燒焦，如果致死，碰觸點會灼傷、燒焦，觸電之電流無法衡量
，看客觀環境的濕度來衡量而定；證人即一鋒公司經理何靜波證述：被告等於發現招
牌燈不亮後，曾打電話請伊公司維修各等語，卷附台北市電機技師公會八十五年五月
十八日鑑定報告書（記載安全燈上方之插座，表面上看來是一一０伏特電壓，而實際
上是二二０伏特之電源；無熔絲開關是沒有熔絲之斷路器，因沒有熔絲，自不會有燒
斷之情形，如遇事故（短路）時，只會跳脫不會燒斷等內容）、原審會同鑑定人蔡英
修技師勘驗扣案抽水馬達後所製作之勘驗筆錄（認扣案之抽水馬達依其電線連結之方
式，其電壓係一一０伏特，且馬達插頭係二向插頭一一０伏特電壓）、第一審八十四
年六月九日刑事勘驗筆錄暨勘驗延長線之現場照片（記載延長線插座內二條電線已融
在一起，且有部分電線外漏，並有一截電線被拉斷等情）、內政部警政署刑事警察局
（下稱刑事警察局）八十五年六月七日（八五）刑鑑字第三七五四二號鑑定函（經鑑
認延長線機座，有因絕緣欠佳發生漏電，致絕緣體炭化造成線路短路現象等情）、刑
事警察局同年六月二十七日（八五）刑鑑字第三七五四二號函（經鑑認延長線雖曾產
生火花，惟若通過延長線之電流未達「過載保護電流規格」時，接用延長線電源之無
熔絲開關未必會跳脫等情）、台灣士林地方法檢察署檢察官率同法醫相驗後所製作之
勘驗筆錄、相驗屍體證明書、驗斷書、照片十一幀、台北市政府勞工局勞工檢查所（
下稱勞工檢查所）八十三年十月四日北市工檢五字第一０七六二號函所附職業災害檢
查報告書（Ｓ型招牌置於水塔入口處側面至少三十公分之遠處）等證據資料，而為論
斷，已詳細敘述其得心證理由。並說明：（一）證人林金火及證人即勞工檢查所之承
辦人員王惠群雖均證稱：當時頂樓之緊急照明燈亮著，表示抽水馬達已呈斷電狀況等
語，惟將照明燈之插頭拔掉後，於兩小時內（視電池容量而定），仍會自動亮著，被
害人孫施智既利用該照明燈之插座，其拔掉照明燈之插頭，改以延長線接用抽水馬達
之電源，該安全燈在可用電池容量下自然呈現亮著之狀態，此與該安全燈插座是否有
電無涉，證人林金火、王惠群所述，均難執為被告等不利之認定。（二）證人李榮鴻
就延長線機座之位置，於第一審法院先稱：「確實位置不記得」；經法官提示林金火
所稱機座放在招牌上之供述後，李榮鴻始表示「按林金火說法二者是重疊，我一出塔
口，手即可摸到」、「在附近，有無重疊我不清楚」；而證人林金火就同一問題，則
回答：「延長線機座與招牌重疊是李鴻榮說的，他說主機放在招牌上面」各等語，俱
見渠等之供詞非但前後或彼此矛盾，且係互相聽聞自對方。自無法採為不利被告等之
證據。又李榮鴻於原審前審調查時明確證稱：延長線線盤較靠近水塔口，Ｓ形招牌距
離塔口有一公尺之遙云云，足見被害人在爬出水塔口時，會先碰觸延長線機座而非Ｓ
型招牌，被延長線機座電擊之可能性較大。（三）證人李榮鴻於事發當日雖曾證稱：
伊將抽水馬達拔掉，曾被「電了一下」；惟其事後改稱：記不清楚拔掉電線時，有無
被電擊；於原審前審另謂：「有看到火花，我是拉線將插座拉掉，所以我沒有電到，
我拉的地方約離插座二十幾公分。將抽水馬達延長線抽離時沒有被電到，跑離時，不
知被什麼電到。」；於原審調查時再陳稱：未被電擊各等語，足認證人李榮鴻看見機
座冒出火花，即把抽水馬達電線拔掉，並未曾觸及延長線機座而被電擊。（四）雙聖
士林店「Ｓ」型廣告招牌之開關屬「無熔絲開關」，裝設在該店內，事發後「無熔絲
開關」並未跳脫；而被害人及證人李榮鴻所使用之延長線機座係插於永勝大樓頂樓安
全燈上方之插座，該電源所屬之「無熔絲開關」，事發後已跳脫，足證「Ｓ」型廣告
招牌並無觸電而造成短路之現象。（五）證人謝正田技師雖陳稱：「如果機座發火，
插座分路會跳脫，使用延長線電源之開關會跳脫，無熔絲開關則斷。延長線機座發火
，使用電源之開關會跳脫。」云云，然本案係由延長線機座使用抽水馬達，機座插座
發生火花時，所通過電流如未達「過載保護電流規格」，接用延長線機座之無鎔絲開
關未必會跳脫等情，業據刑事警察局函述甚明，且證人謝正田技師嗣於原審調查中明
確表示：刑事警察局上揭函述係正確，伊所述係將有關無熔絲開關與漏電器混淆，無
熔絲開關跳開，要達到一定之電流等語，另依據證人李榮鴻、林金火觸電之情形，及
證人李榮鴻於延長線與抽水馬達電線銜接處發出火花後，並未將連接延長線之電源關
掉等情，自可認定永勝大樓頂樓電源之「無熔絲開關」於延長線與抽水馬達電線銜接
處發出火花時，尚未跳脫，證人謝正田技師最初所證，不惟與刑事警察局復函意旨有
異，亦難認與事實相符，無從認定永勝大樓頂樓電源之「無熔絲開關」於延長線與抽
水馬達電線銜接處發出火花時，即已跳脫。（六）證人林金火雖證稱：渠上樓去施救
前，看到緊急自動照明燈亮著，即表示該迴路已沒有供電，後來渠去地下室機房看，
發現無熔絲開關已跳脫，而自動照明燈亮著，表示跳脫，表示沒電云云，惟證人林金
火所陳，僅足以證明永勝大樓頂樓電源之「無熔絲開關」於被害人觸電後，業已跳脫
之事實，無法認定該延長線發出火花後至被害人觸電前，該無熔絲開關即已跳脫。又
證人林金火陳稱：「通常過載或搭電（正、負極在一起）才會跳電，表示當天有發生
搭電現象，冒火花時，李榮鴻將電線拔掉，但同時也有可能短路。」、「觸電不會造
成跳脫」云云，惟永勝大樓頂樓電源之「無熔絲開關」於抽水馬達延長線發出火花時
，尚未跳脫，係於事故發生後，始跳脫，詳如前述，證人林金火上開所陳，與客觀事
證不符，自非可採。再證人曾玉泉於原審審理時雖證稱：延長線插座因超載，電線發
熱導致短路。將馬達插座拔除，而延長線插座線路如林金火所言時，延長線插座不可
能漏電，因已跳電云云，然其所述，僅足證明永勝大樓頂樓電源之「無熔絲開關」跳
脫後，延長線插座線路即無電流通過，並無漏電之可能，尚不足推斷該無熔絲開關跳
脫之原因。（七）證人林金火已證述：安全門的電壓是二二０伏特；證人李榮鴻亦證
以：伊不悉安全門之電源插座電壓為何，未切換抽水馬達之電壓各等語，至告訴人孫
好武雖稱：伊有告訴被害人孫施智十二層樓的電源插座是二二０伏特云云，惟其既坦
承：伊在永勝大廈工作，係使用地面一樓一一０伏特的電源，別的樓層及十二樓安全
門電源插座未曾使用過云云，而延長線機座接用之十二層樓安全門燈插座電壓為二二
０伏特，並無標示，係經鑑定人蔡英修技師於現場量測後始行知悉，案發當日孫好武
復未參與清潔工作，其所稱曾告訴被害人孫施智，該十二樓之電源插座是二二０伏特
云云，尚非可採。（八）告訴人孫好武直承：抽水馬達之二二０伏特及一一０伏特電
壓，如未切換使用，須通電運轉一段時間才會燒掉；鑑定人蔡英修、江長樹技師亦明
確指稱：一一０伏特電壓插到二二０伏特之插座，會運轉一段短時間，才會過熱而破
壞絕緣產生短路故障。二二０伏特電壓插到一一０伏特插座，根本無法啟動，因為電
流不夠，也會故障，本件應係電壓使用不當所致云云。足見電壓為二二０伏特之安全
門燈插座，被誤插一一０伏特電壓抽水馬達時，抽水馬達仍會運轉一段時間，才會過
熱短路，證人王惠群、林金火所稱：一一０伏特電壓之抽水馬達接到二二０電壓時，
立即燒燬云云，尚無足採。（九）依據電學原理，人觸電時，因電有吸附力，觸電處
肌肉會失卻控制，無法脫離，直至電源解除後，吸附力消失時，始能脫身。依李榮鴻
最初所證：「我只將與馬達連接的電線拔掉，樓梯間的電源沒關掉，而該連接樓梯間
之電源的電線我隨手擺在水塔塔頂……孫施智爬到快到塔頂的階梯時，人就坐在梯子
上將照相機放水塔頂端，隔一、二分鐘他就掉下來了……看到他前額貼著水塔牆壁的
磁磚，接著人往後仰就摔下來了。」云云。死者應係額頭不慎觸及絕緣已破壞，沿水
塔內牆垂下之抽水馬達電線，因其全身潮濕且下大雨，觸電處（額頭）遭電流吸附，
致額頭貼牆（及該等絕緣破壞之電線）達一、二分鐘，直至馬達電線及延長線機座所
使用之電源迴路跳脫後，吸附力消失，始往後仰跌落下。死者觸電之物體並非電源開
關設於雙聖士林店之Ｓ型招牌，否則該Ｓ型招牌之無熔絲開關何以未跳脫，於事發後
仍持續通電中。（十）據刑事警察局鑑驗書所載死者「其前額部有約小指頭大、凹形
、褐白包、電灼傷處」、「手背部……擦傷，為跌碰所生」；「死者孫施智屍體係『
前額』部觸電致內臟痙攣房室纖維顫動休克致死，其他部位未見電流斑」；「本屍額
部明顯電灼傷，為觸電傷（入口），其右腳部呈高度紫紅色鬱血，可能因水濕或污濕
電流流出（腳部），無發生電流斑。電流斑係電流通過皮膚組織發生JOULE 熱所生，
一般因皮膚組織之電流強抵抗強者，電流斑明顯，電流抵抗弱者，不明顯；又一般電
流入口明顯，出口不明顯，尤其因水濕或污濕的部分，無法抵抗電流，不發生電流斑
。」等情，死者孫施智觸電部位為「頭部」，而非「手部」。又依台灣士林地方法院
檢察署檢察官於事發隔日履勘現場時，命李榮鴻至水塔內擺出死者原先之姿勢所拍攝
之照片，可明確看出死者當時尚未爬出塔頂，且面向階梯前方。再依據事發後李榮鴻
等人憑記憶擺設之位置，Ｓ型招牌於事發當時係位於塔頂側面至少三十公分之遠處，
自不可能為尚未爬出塔頂之死者所觸及。又告訴人孫好武曾供稱：事發當天之早上八
點，伊與伊公司員工至現場看過，有看到廣告招牌被颱風吹落在蓄水池之牆壁，但不
會影響到工作，樓頂蓄水池出入口並沒有受到妨礙；且證人李榮鴻亦證稱：「被害人
孫施智還沒有出去到蓄水池口，招牌是在蓄水池口的外面」各等語，堪認Ｓ型招牌縱
被吹落至蓄水池頂，仍與蓄水池間有一相當距離，並未妨礙蓄水池之出入口，故告訴
人始認為不致影響清洗工作之進行，死者當時既尚未爬出蓄水池口，即無可能觸及位
於蓄水池口外相當距離之招牌。（十一）Ｓ型招牌裝有「無熔絲開關」，如負荷過量
或短路時，即會自動跳脫。證人林金火證稱：「我鞋子踩到水，腳碰到Ｓ型部分，所
以觸電，我用手去摸『Ｓ』，發現有觸電」；另證人李榮鴻亦證以：「當時全身濕透
曾有觸電之感覺」；又電工曾玉泉曾依據事後拍攝之現場照片鑑定表示「Ｓ型招牌電
線外露，導致招牌鐵架均有可能帶電」各等語，可認Ｓ型招牌縱然漏電，經觸及亦不
足致死，否則林金火何以於腳觸電後，仍敢用手觸摸？又與死者同為全身濕透之李榮
鴻，何以於觸電後依然無恙。死者及李榮鴻所使用之機具（延長線電盤及電線）如置
放於已漏電之Ｓ型招牌上，且機具之絕緣體已遭破壞（否則不會造成導電），並造成
短路現象，應會造成接觸點電流最強，冒出大量火花，Ｓ型招牌並應有焦熱痕跡，嚴
重損壞，無熔絲開關亦會跳脫。然該Ｓ型招牌並無任何焦痕，無熔絲開關亦未跳脫，
足證延長線基座實無可能放置於Ｓ型招牌上。且若延長線基座置於Ｓ型招牌上，在感
電電源未消失之情況下，證人李榮鴻以相同條件（全身潮濕）循相同路徑（亦即經由
鐵梯往上攀爬，並通過四十公分之水塔洞口）往上求救時，理應會造成第二次之傷亡
。惟李榮鴻循相同途徑爬出求救時，卻無任何感電現象，足證Ｓ型招牌並非造成死者
電擊死亡之原因。另證人林金火以手摸Ｓ型招牌後，仍能脫離漏電物體，並無任何痙
攣或身體不適現象，堪信Ｓ型招牌縱有漏電，依電學原理，其漏電之電流應在０‧五
毫安培至五毫安培之間，不會造成人觸電死亡之危險。反觀死者，其死亡原因為刺激
傳導神經系統破壞，引發心臟細動現象，入電口為額頭處，且有明顯電流痕跡，足認
此致命之電流應強達一百毫安培以上，亦為短路電流所造成之死亡原因，並無可能僅
因Ｓ型招牌之輕微漏電所造成之理由。從形式上觀察，原判決並無違法之情形存在。
檢察官上訴意旨略稱：（一）在場證人李榮鴻證稱：伊看見延長線火花，即拉掉抽水
馬達電源云云，則李榮鴻看見延長線盤火花時，是否即係被告乙○○打開Ｓ型招牌開
關通電之時？延長線盤既生火花，則延長線電源是否已因而跳脫？此與證人林金火所
證：前往施救前有看到緊急自動照明燈亮著，即表示該迴路已沒有供電，後來伊去地
下室機房看，發現無熔絲開關已跳脫等情，顯已相符。且鑑定人曾玉泉證稱：延長線
插座不可能漏電，電已跳掉，不可能漏電；證人林金火亦證以：延長線應該沒有電了
，因為自動照明燈亮了，表示那一迴路電已壞了，跳電原因是延長線短路或負載過重
各等語，凡此何以不足採為認定事發時死者原使用之延長線盤部分已先斷電之證據，
原審並未依職權詳加調查，亦未載明上開各證人之證言何以不足採之理由，自有適用
證據法則不當及判決理由不備之違法。（二）依李榮鴻所證，死者原將延長線插於安
全門燈上方之插座上接電源，而將該安全門燈電源插頭拔下，該安全門燈未亮，則證
人林金火所稱緊急照明燈亮著乙節，是否指該安全門燈或其他緊急照明燈？如安全門
燈即為緊急照明燈，則該安全門燈插頭已先被拔下斷電，應即處於緊急照明狀態，何
以未亮？攸關死者是否誤觸延長線圈致死，抑另誤觸漏電之Ｓ型廣告招牌致死之認定
，原判決未加詳查，亦有應於審判期日調查之證據未予調查之違法。（三）證人李榮
鴻證述：伊與死者孫施智前往清洗水塔時，自樓梯安全燈插座接電源延長線至水塔，
再接抽水馬達，嗣伊爬出水塔外拿東西時，發現延長線與抽水馬達電線銜接處電線發
出火花，疑似短路，於拔掉馬達之電線時，曾被電擊，伊又下水塔告知孫施智，孫某
爬至水塔入口處後即仰跌，當時樓梯間之電源未關，且仍下雨，延長線接頭處潮濕云
云；另證人林金火供陳：伊上水塔救人時，發現延長線捲盤放在Ｓ型廣告招牌上面。
而該延長線經刑事警察局鑑定，認為該延長線機座，因絕緣欠佳發生漏電，致絕緣體
炭化造成線路短路現象等情。則在孫施智出事前，該延長線已冒出火花，而延長線又
有漏電現象，是否李榮鴻、孫施智使用之電源線漏電造成事故，亦非無疑。再依林金
火之證詞，延長線之機座係放在Ｓ型廣告招牌，是否因延長線本身漏電，又因乙○○
開動招牌電源而併合釀成禍端，非無可能。原審並未釐清，竟以系爭招牌破損後，應
係凹凸不平，而蓄水塔頂尚有其他寬敞空間使用，死者及李榮鴻不可能將延長線機座
置於表面不平之物體上，並進而認定證人林金火親眼目睹之證詞，為不可採，逕認本
案並無證據足證係因系爭招牌亦漏電而併合釀成事故，自有與卷內證據不符之違背證
據法則之違法。（四）勞工檢查所之職業災害檢查報告書認定「被害人係手去碰觸廣
告招牌而感電」，且該所承辦人員王惠群亦證稱：「因林金火稱緊急照明燈亮的，故
判斷延長線連接至安全梯之電源已切斷，據而認定該電源已經斷電，不可能係因延長
線電死。」、「緊急照明燈如果不亮，表示電源正常，如果亮著，表示已呈斷電狀況
」、「證人林金火他說在救人的時候，他的腳無意間有觸到廣告招牌而感到有觸電的
感覺，證人林金火也有再用手去摸廣告招牌，確實有漏電的現象，並有請管理員拿鉗
子來做斷電的動作，才繼續進行救人，……我是根據這些證據研判的」、「我在現場
有照相存證，被害人孫施智有觸摸廣告招牌而觸電，在蓄水池口附近是否有電源，以
照片為準，相驗卷上的照片是案發的第二天就去照的」等語，證人林金火亦證稱：有
斷電自動緊急照明燈才會亮，所以抽水馬達應已斷電云云，本件延長線圈或抽水馬達
當時應已斷電，僅系爭招牌尚呈現漏電現象，該職業災害檢查報告書及王惠群之證述
，尚非全不可採信。乃原判決未進一步查明死者究係誤觸何項電源致死，逕以「未經
任何科學鑑定以及詳細調查」為由，遽認上開職業災害調查報告及王惠群之上開證言
為不可採，亦有認定事實不依證據之違背證據法則及未盡調查之能事之違法云云。惟
按：（一）取捨證據及認定事實，乃事實審法院職權之行使，其對證據證明力所為之
判斷，苟係基於吾人日常生活之經驗，而未違背客觀上應認為確實之定則，並已敘述
其何以為此一判斷之理由者，即不能指為違法。經查原判決就上開事證已詳加調查論
列，復綜合證人蔡英修等人之證言，參互斟酌判斷，資為有利於被告等之認定，併已
說明證人李榮鴻、林金火等之證述前後不一，且相互間矛盾，均與事實及卷證不合，
無從資為不利於被告等之證據，再鑑定人曾玉泉所證，僅足證明永勝大樓頂樓電源之
「無熔絲開關」跳脫後，延長線插座線路即無電流通過，當無漏電可能，不足證明該
「無熔絲開關」跳脫之原因之所得心證之理由。又原判決既認本件事證已臻明確，死
者孫施智並非誤觸Ｓ型招牌致死，且李榮鴻之供述不一，而依證人李榮鴻及林金火所
證，安全門燈與緊急照明燈均係同一，自係認李榮鴻所證，死者原將延長線插於安全
門燈上方之插座上接電源，而將該安全門燈電源插頭拔下，該安全門燈未亮云云，並
非真實，並不足為不利被告等之認定，無再為無益調查之必要，其雖未載明此部分證
言不足為不利被告等認定之理由，僅係理由之敘述較為簡略，其既不影響於判決主旨
，仍與法律規定應於審判期日調查之證據而未予調查之違法情形，不相適合。再原判
決已載明死者係以未將一一０伏特電壓切換到二二０伏特之抽水馬達插頭，誤插至實
際為二二０伏特電壓之插座，致該抽水馬達電線或延長線機座過載熔解漏電，死者不
慎觸及，而造成本件意外，並無證據證明前開招牌漏電而併合釀成事故之認定依據，
亦無認定事實與卷內證據不符之違法情形。上訴意旨所為指摘，並非合法之第三審上
訴理由。（二）原判決已說明勞工檢查所函附之職業災害檢查報告書雖認定被害人係
「手去碰觸廣告招牌而感電」云云，惟死者觸電部位應為「頭部」，而非「手部」，
該所對於職災發生之原因與法醫之相驗結果及刑事警察局之鑑驗結果均不符，自應以
相驗報告及鑑驗報告為準。且勞工檢查所承辦人員王惠群亦坦承其之認定，並非親身
見聞，證人林金火未曾告知被害人係手部觸電之情事，該推論顯係王惠群個人之推測
，而證人林金火之說辭反覆，證人王惠群係於案發後現場已被破壞之現場拍照，王惠
群所見自非案發時之原貌，而緊急照明燈亮著，並不表示該電源已經斷電，王惠群之
推定，不足採為被告等不利之認定之理由，上訴意旨仍持原判決已說明理由而捨棄不
採之陳詞，從以相異之價值判斷，再為事實上之爭執，尚非適法之第三審上訴理由。
其上訴違背法律上之程式，應予駁回。
據上論結，應依刑事訴訟法第三百九十五條前段，判決如主文。
中　　　華　　　民　　　國　　九十三　　年　　　十　　　月　　　八　　　日
                              最高法院刑事第九庭
                                  審判長法官  林　增　福
                                        法官  邵　燕　玲
                                        法官  陳　世　雄
                                        法官  陳　朱　貴
                                        法官  池　啟　明
      右正本證明與原本無異
                                              書  記  官
中　　　華　　　民　　　國　　九十三　　年　　　十　　　月　　 十五 　　日
                                                                      Ｒ
